臺灣高等法院刑事裁定
109年度抗字第1843號
抗  告  人
即  受刑人  李明樺



上列抗告人即受刑人因聲請定其應執行刑案件，不服臺灣士林地
方法院中華民國109年9月28日裁定（109年度聲字第1255號），
提起抗告，本院裁定如下：
    主  文
抗告駁回。                                             
    理  由
一、原裁定以：抗告人即受刑人李明樺因違反毒品危害防制條例
    等案件，分別經原審法院判處如原裁定附表所示之刑，並均
    已確定在案，此有各該判決書及本院被告前案紀錄表附卷可
    參，檢察官聲請定應執行刑，核其聲請為正當等語。因而就
    抗告人所犯如上開附表所示各罪所處之刑，定其應執行刑為
    有期徒刑5月，如易科罰金，以新臺幣1,000元折算1日。經
    核於法並無不合。
二、抗告意旨略以：在獄中已知過去所犯錯誤，願痛改前非，並
    已抄寫佛經，真心悔改，現正值壯年，請從輕量刑，給予改
    過自新之機會云云。
三、按裁判確定前犯數罪者，併合處罰之；又數罪併罰有二裁判
    以上，宣告多數有期徒刑者，於各刑中之最長期以上，各刑
    合併之刑期以下，定其應執行之刑期，刑法第51條第5款、
    第53條規定甚明。執行刑之量定，雖係事實審法院自由裁量
    之職權，惟法律上屬於自由裁量事項，尚非概無法律性之拘
    束，在法律上有其外部界限及內部界限，前者為法律之具體
    規定，使法院得以具體選擇為適當裁判，此為自由裁量之外
    部界限。後者則為法院為自由裁量時，應考量法律之目的、
    法律秩序之理念所在，此為自由裁量之內部界限。法院為裁
    判時，二者均不得有所踰越。在數罪併罰而有二裁判以上，
    應定其應執行刑之案件，法院所為刑之酌定，固屬自由裁量
    事項，然對於法律之內、外部界限，仍均應受其拘束。倘其
    所酌定之執行刑，並未違背刑法第51條各款所定之方法或範
    圍（即法律之外部性界限），亦無明顯違背公平、比例原則
    或整體法律秩序之理念（即法律之內部性界限）者，即不得
    任意指為違法或不當（最高法院102年度台抗字第596號、10
    1年度台抗字第280號裁定意旨參照）。
四、查抗告人因犯如上開附表所示違反毒品危害防制條例等罪，
    經原審法院分別判處如該附表所示之刑確定在案，此有各該
    判決及本院被告前案紀錄表附卷可參。原裁定依檢察官之聲
    請，就上開各罪定應執行刑為有期徒刑5月，如易科罰金，
    以新臺幣1,000元折算1日，從形式上觀察，乃於各刑中之最
    長期（即有期徒刑3月）以上，各刑合併之刑期（即有期徒
    刑6月）以下，定其應執行之刑。況抗告人於民國108、109
    年間一再施用第二級毒品，顯然輕忽法律，未深切悔改，自
    不宜給予過度刑罰優惠，原審在上開範圍內，對抗告人所犯
    如上開附表所示各罪再予適當之刑罰折扣，而裁定應執行有
    期徒刑5月，並未逾越刑法第51條第5款所定法律之外部性界
    限，其定應執行刑之裁量權行使，亦未逾越法律授予裁量權
    之目的，尚無顯然濫用裁量權而違反公平原則、比例原則之
    情形，亦不悖於法律秩序之理念，自符合法規範之目的，而
    無違反內部性界限之可言，核無違法或不當。抗告意旨指摘
    原裁定應執行刑過重，為無理由，應予駁回。
據上論斷，應依刑事訴訟法第412條，裁定如主文。
中　　華　　民　　國　　109 　年　　10　　月　　30　　日
                  刑事第十六庭  審判長法　官  葉騰瑞
                                      法　官  廖紋妤
                                      法　官  陳芃宇
以上正本證明與原本無異。
不得再抗告。
                                      書記官  李佳芬
中　　華　　民　　國　　109 　年　　11　　月　　4 　　日